臺灣臺中地方法院刑事判決　　　　　　　95年度訴字第3916號
公　訴　人　臺灣臺中地方法院檢察署檢察官
被　　　告　丁○○
　　　　　　　　　　（現於臺灣臺中看守所羈押中）
指定辯護人　本院公設辯護人丙○○
被　　　告　己○○
　　　　　　　　　　之1號
　　　　　　　　　　（現於臺灣臺中看守所羈押中）
指定辯護人　義務辯護人陳呈雲律師
被　　　告　戊○○
　　　　　　　　　　（現於臺灣臺中看守所羈押中）
指定辯護人　義務辯護人吳中和律師
上列被告等因違反毒品危害防制條例案件，經檢察官提起公訴（
九十五年度偵字第二四二四五號），本院判決如下：
    主    文
丁○○共同販賣第一級毒品，累犯，處有期徒刑壹拾玖年；扣案
之海洛因貳拾伍包（合計淨重壹點玖公克、空包裝總重捌點貳
零公克），沒收銷燬之；扣案之電子磅秤壹個、分裝袋陸包、電
話號碼0000000000號行動電話壹支（含ＳＩＭ卡壹張
）、電話號碼0000000000號行動電話壹支（含ＳＩＭ
卡壹張）、葡萄糖壹包，均沒收；價值新臺幣伍仟元水果、扣案
之販賣海洛因所得新臺幣柒仟伍佰元，均沒收，如全部或一部不
能沒收時，前者追徵其價額。又共同販賣第二級毒品，累犯，處
有期徒刑伍年陸月；扣案之甲基安非他命共壹拾貳包（合計含袋
毛重柒點捌陸陸公克、驗餘合計含袋重柒點捌伍玖公克），沒收
銷燬之；扣案之電子磅秤壹個、分裝袋陸包、電話號碼0000
000000號行動電話壹支（含ＳＩＭ卡壹張）、電話號碼0
000000000號行動電話壹支（含ＳＩＭ卡壹張），均沒
收；販賣甲基安非他命所得新臺幣伍佰元，如全部或一部不能沒
收時，以其財產抵償之。應執行有期徒刑貳拾貳年；扣案之海洛
因貳拾伍包（合計淨重壹點玖公克、空包裝總重捌點貳零公克
）、甲基安非他命共壹拾貳包（合計含袋毛重柒點捌陸陸公克、
驗餘合計含袋重柒點捌伍玖公克），均沒收銷燬之；扣案之電子
磅秤壹個、分裝袋陸包、電話號碼0000000000號行動
電話壹支（含ＳＩＭ卡壹張）、電話號碼0000000000
號行動電話壹支（含ＳＩＭ卡壹張）、葡萄糖壹包，均沒收；價
值新臺幣伍仟元水果、販賣海洛因及甲基安非他命所得新臺幣共
捌仟元，均沒收，如全部或一部不能沒收時，前者追徵其價額，
後者其中販賣甲基安非他命所得新臺幣伍佰元部分以其財產抵償
之。
己○○共同販賣第一級毒品，累犯，處有期徒刑壹拾陸年；扣案
之海洛因貳拾伍包（合計淨重壹點玖公克、空包裝總重捌點貳
零公克），沒收銷燬之；扣案之電子磅秤壹個、分裝袋陸包、電
話號碼0000000000號行動電話壹支（含ＳＩＭ卡壹張
）、電話號碼0000000000號行動電話壹支（含ＳＩＭ
卡壹張）、葡萄糖壹包，均沒收；價值新臺幣肆仟元水果、扣案
之販賣海洛因所得新臺幣貳仟元，均沒收，如全部或一部不能沒
收時，前者追徵其價額。又共同販賣第二級毒品，累犯，處有期
徒刑伍年；扣案之甲基安非他命共壹拾貳包（合計含袋毛重柒點
捌陸陸公克、驗餘合計含袋重柒點捌伍玖公克），沒收銷燬之；
扣案之電子磅秤壹個、分裝袋陸包、電話號碼00000000
00號行動電話壹支（含ＳＩＭ卡壹張）、電話號碼00000
00000號行動電話壹支（含ＳＩＭ卡壹張），均沒收；販賣
甲基安非他命所得新臺幣伍佰元，沒收，如全部或一部不能沒收
時，以其財產抵償之。應執行有期徒刑壹拾捌年陸月；扣案之海
洛因貳拾伍包（合計淨重壹點玖公克、空包裝總重捌點貳零公
克）、甲基安非他命共壹拾貳包（合計含袋毛重柒點捌陸陸公克
、驗餘合計含袋重柒點捌伍玖公克），均沒收銷燬之；扣案之電
子磅秤壹個、分裝袋陸包、電話號碼0000000000號行
動電話壹支（含ＳＩＭ卡壹張）、電話號碼000000000
0號行動電話壹支（含ＳＩＭ卡壹張）、葡萄糖壹包，均沒收；
價值新臺幣肆仟元水果、販賣海洛因及甲基安非他命所得共計新
臺幣貳仟伍佰元，均沒收，如全部或一部不能沒收時，前者追徵
其價額，後者其中販賣甲基安非他命所得新臺幣伍佰元部分以其
財產抵償之。
戊○○共同販賣第一級毒品，累犯，處有期徒刑壹拾伍年貳月；
扣案之海洛因貳拾伍包（合計淨重壹點玖公克、空包裝總重捌
點貳零公克），沒收銷燬之；扣案之電子磅秤壹個、分裝袋陸包
、電話號碼0000000000號行動電話壹支（含ＳＩＭ卡
壹張）、電話號碼0000000000號行動電話壹支（含Ｓ
ＩＭ卡壹張）、葡萄糖壹包，均沒收；扣案之販賣海洛因所得新
臺幣壹仟伍佰元，沒收。
    犯罪事實
一、丁○○前因違反肅清煙毒條例及麻醉藥品管理條例等案件，
    經臺灣士林地方法院及臺灣臺北地方法院分別判處有期徒刑
    六月、五年二月、七月、三年六月，復經裁定應執行有期徒
    刑九年四月確定，送監執行，於民國八十七年九月二十四縮
    短刑期假釋出監付保護管束，並於九十二年五月二十九日保
    護管束期滿未經撤銷假釋，刑期以已執行完畢論。己○○於
    九十五年間因違反毒品危害防制條例案件，經本院判處有期
    徒刑八月確定，送監執行，於九十五年九月二十一日縮刑期
    滿執行完畢。戊○○於九十四年間因違反毒品危害防制條例
    案件，經本院判處應執行有期徒刑十月確定，送監執行，於
    九十五年十月九日縮刑期滿執行完畢。詎丁○○、己○○、
    戊○○三人不知悔悟，丁○○明知海洛因、甲基安非他命均
    係毒品危害防制條例第二條第二項第一、二款所規定之第一
    、二級毒品，不得非法持有、販賣，其因自己施用毒品所費
    不貲，竟意圖營利，基於反覆販賣第一級毒品海洛因以營利
    之犯意，並分別與己○○、戊○○共同基於反覆販賣第一級
    毒品海洛因以營利之犯意聯絡，自民國九十五年九月十五日
    八時起至同年十月二十六日二十時止（己○○係自九十五年
    十月中旬始加入販賣、戊○○則係於九十五年十月二十四日
    始加入販賣），由丁○○將其所持有之第一級毒品海洛因以
    電子磅秤秤重後分裝於長、短管不一之圓柱小管後，並以其
    本人名義所申請之電話號碼0000000000號或00
    00000000號行動電話作為其販毒聯絡工具，俟甲○○撥打前開行動電話前來而與接聽電話之丁○○約定所購買
    海洛因之數量、金額及支付價款方式（其中有六次甲○○係
    以水果抵付價款）後，並約定在臺中市○區○○路光華高級
    工業職業學校（下稱光華高工）附近，以每短管（約○‧○
    五公克）新臺幣（下同）五百元、每長管（約○‧一公克）
    一千元之價格，由丁○○本人或推由己○○、戊○○分別至
    光華高工附近路旁交付販賣第一級毒品海洛因予甲○○（販
    賣海洛因之時間、地點、數量、次數、參與人數及販賣所得
    、交易方式均詳見附表一所示），甲○○則以現金或等值之
    水果支付購毒價款，己○○、戊○○自甲○○處所收取之販
    賣海洛因所得均交予丁○○。丁○○另意圖營利，並與己○○共同基於販賣第二級毒品甲基安非他命以營利之犯意連絡
    ，於九十五年十月二十二日二十一時，由丁○○先將其持有
    之甲基安非他命以電子磅秤加以秤重後分裝成袋，再以前開
    二支行動電話作為販毒聯絡工具，俟乙○○撥打前開行動電
    話前來而與接聽電話之丁○○約定所購買甲基安非他命之數
    量及金額後，並約定在前開光華高工附近，以每小包五百元
    之價格，推由己○○於當日至光華高工附近路旁交付販賣予
    乙○○甲基安非他命一次。嗣經警於九十五年十月二十六日
    二十時，在臺中市○區○○街一二一之二號二樓查獲，並在
    丁○○所持有之小皮包內扣得海洛因二十五包（合計淨重一
    ‧九三公克、空包裝總重八‧二○公克）、甲基安非他命七
    包（含袋毛重共計三‧四九六公克、驗餘含袋重共計三‧四
    九四公克）、現金二萬八千六百元（其中七千五百元為販賣
    第一級毒品海洛因所得），並丁○○所有作為秤重及分裝以
    販賣第一、二級毒品所用之電子磅秤一個、分裝袋六包，及
    丁○○所有作為供聯絡販賣第一、二級毒品所用之電話號碼
    0000000000號、0000000000號行動電
    話共二支（含ＳＩＭ卡共二張）；並在己○○身上扣得甲基
    安非他命四包（含袋毛重四‧一四八公克、驗餘含袋重四‧
    一四五公克）及丁○○所有作為稀釋以販賣海洛因所用之葡
    萄糖一包；及戊○○身上扣得甲基安非他命吸食器一支，並
    在該吸食器內扣得甲基安非他命一包（含袋毛重○‧二二二
    公克、驗餘含袋重○‧二二公克）。
二、案經臺中市警察局刑警大隊報請臺灣臺中地方法院檢察署檢
    察官偵查起訴。
    理    由
一、訊據被告丁○○對於有於前揭時間、地點，其自己及分別與
    被告己○○、戊○○共同販賣第一級毒品海洛因予甲○○等
    犯罪事實均坦承不諱，並坦承有於上開時間、地點委由被告
    己○○交付第二級毒品甲基安非他命予乙○○之事實，惟否
    認有何共同販賣第二級毒品甲基安非他命之犯行，辯稱，九
    十五年十月二十二日當天並無向乙○○收受金錢，其僅係免
    費提供甲基安非他命供乙○○施用，其並無販賣第二級毒品
    給乙○○云云。被告己○○對於前揭有與被告丁○○共同販
    賣第一級毒品海洛因犯罪事實坦承不諱，並坦承有受丁○○
    指示交付第二級毒品甲基安非他命予乙○○之事實，惟否認
    有何共同販賣第二級毒品之犯行，辯稱：乙○○當天並未交
    付任何金錢，並不構成販賣第二級毒品云云。被告戊○○對
    於前揭犯罪事實均坦承不諱。經查：
  (一)被告丁○○、己○○、戊○○三人就前開販賣第一級毒品海
    洛因之事實坦承不諱，且據證人甲○○於警詢、檢察官偵查
    中及本院審理時證述明確，復有電話通聯紀錄一份、照片十
    四張、員警職務報告一份附卷可憑，且有第一級毒品海洛因
    共二十五包（合計淨重一‧九三公克、空包裝總重八‧二○
    公克）、電子磅秤一個、現金七千五百元、分裝袋六包及電
    話號碼0000000000號行動電話一支（含ＳＩＭ卡
    一張）、電話號碼0000000000號行動電話一支（
    含ＳＩＭ卡一張）、葡萄糖一包扣案可資佐證。且前開扣案
    之白色粉末二十五包經送法務部調查局鑑定結果，確係第一
    級毒品海洛因，此有法務部調查局九十五年十一月十九日調
    科壹字第○九五二三○三八八六○號鑑定書一份在卷可稽；
    另證人甲○○於本院審理時雖證稱其中有五、六次係以水果
    抵付購毒價款等語，然被告丁○○、己○○為此舉措，既係
    以水果抵償甲○○所購買海洛因之價款而有相當之利得，此
    仍屬販賣之態樣之一，僅係價金交付之方式不同，並無礙於
    被告三人販賣第一級毒品海洛因犯行之認定；又我國查緝毒
    品之施用或販賣一向執法甚嚴，對於販賣毒品者尤科以重度
    刑責，且海洛因毒品量微價高，販賣者率有暴利可圖，被告
    等人如非意圖營利，焉有可能甘冒重刑之危險，一再將海洛
    因販賣予甲○○，況本件被告丁○○係將海洛因分裝成長、
    短管不同之包裝，而以不同之價格販售，亦見其確有藉以計
    算成本以謀利之營利意圖甚明。又被告丁○○於偵查中供陳
    證人甲○○有以水果抵償購毒價款約六次，每次都抵五百元
    至一千元的量等語，被告己○○於本院審理時供陳其與證人
    甲○○六次交易毒品均係交易一千元之毒品，且其中四次係
    證人甲○○以等值水果抵付購毒價款，另二次係收取現金等
    語，被告戊○○於本院審理時供陳：其於九十五年十月二十
    四日有參與二次販賣海洛因予甲○○之交易，一次是賣一千
    元海洛因，另一次是賣五百元海洛因，這二次都是收現金後
    交給被告丁○○等語明確，足認被告丁○○自己與證人甲○○交易毒品以水果抵償價款之情形至少二次，且依被告丁○○、己○○前開所述，足見甲○○以五百元等值水果抵付購
    買海洛因款項亦非僅一次，亦足認證人甲○○與被告丁○○
    二次以水果抵付之毒品交易均為五百元，據此認定證人甲○○以水果抵付購毒價款合計應為五千元，且依證人甲○○所
    述，其向被告購買毒品共十五次，其中十次交易金額為一千
    元、五次之交易金額為五百元，據以計算結果，被告丁○○
    因本件販賣海洛因予證人甲○○十五次行為，合計獲得利益
    為一萬二千五百元（現金七千五百元、其餘五千元係獲取等
    值水果）之利益，亦併敘明。被告三人此部分自白核與事實
    相符，其等三人販賣第一級毒品海落因之犯行事證明確，堪
    以認定。
  (二)被告丁○○、鄭宇祥雖辯稱並無販賣第二級毒品予乙○○之
    犯行云云。然查：被告丁○○、己○○人均坦承其等有於九
  　十五年十月二十二日二十一時，推由被告己○○交付第二級
    毒品甲基安非他命予乙○○之事實，又證人乙○○於本院審
    理時證稱：九十五年十月二十二日其有向被告丁○○購買五
    百元之甲基安非他命，但因當時沒有錢，所以先向被告丁○○賒欠，當天其是打電話給被告丁○○說要購買甲基安非他
    命，後來是被告己○○拿到光華高工給其，在電話中其有向
    被告丁○○說等其有錢再付給她，被告丁○○有同意等語明
    確，足認證人乙○○當天確係向被告丁○○表明要購買第二
    級毒品甲基安非他命，僅係因無法當場給付現金而賒欠，被
    告丁○○、己○○並非無償提供甲基安非他命予證人乙○○
    甚明，且按販賣毒品罪，並不以販入之後，復行賣出為構成
    要件，茍以營利為目的，將毒品購入或將之賣出，有一於此
    ，其犯罪即以成立，是本件被告丁○○、己○○既係以販賣
    第二級毒品甲基安非他命之意思購入毒品並賣出予乙○○，
    雖因乙○○於購毒時無法立即付款而賒欠，然此亦僅係被告
    丁○○、己○○販賣第二級毒品甲基安非他命予乙○○，嗣
    後始再取得販售毒品之價款之支付價款問題，仍屬被告丁○○、己○○販賣交易毒品態樣之一，並無影響被告丁○○、
    己○○販賣第二級毒品甲基安非他命犯行之認定；又甲基安
    非他命係第二級毒品，價格非低廉，亦非任何人均可輕易取
    得，且買賣之間，稍有些許差異，販賣之獲利即有可觀，而
    販賣毒品之刑罰甚重，政府查緝甚嚴，以被告丁○○自八十
    二年起，即有肅清煙毒條例、麻罪藥品管理條例、毒品危害
    防制條例等前科（參被告丁○○之臺灣高等法院被告前案紀
    錄表）、被告己○○自九十一年起，即有毒品危害防制條例
    前科（參被告己○○之臺灣高等法院被告前案紀錄表）以觀
    ，自知販賣毒品有利可圖，若被告丁○○、己○○二人不具
    營利之意圖，僅係偶爾提供證人乙○○施用，而未藉販賣第
    二級毒品甲基安非他命賺取差價，何以並非係在被告丁○○
    、己○○家中交付，而係刻意另約定在光華高工之路旁交付
    第二級毒品甲基安非他命，顯然並非單純轉讓毒品之常態，
    益見被告丁○○、己○○二人確係有販賣第二級毒品甲基安
    非他命以營利之意圖甚明。此外，有電話通聯紀錄一份、照
    片十四張、員警職務報告一份附卷可憑，並有扣案之第二級
    毒品甲基安非他命七包（含袋毛重共計三‧四九六公克、驗
    餘含袋重共計三‧四九四公克）、四包（含袋毛重四‧一四
    八公克、驗餘含袋重四‧一四五公克）、一包（含袋毛重○
    ‧二二二公克、驗餘含袋重○‧二二公克）、電子磅秤一個
    、分裝袋六包及電話號碼0000000000號行動電話
    一支（含ＳＩＭ卡一張）、電話號碼0000000000
    號行動電話一支（含ＳＩＭ卡一張）可資佐證。且上開扣案
    之白色或無色透明結晶或結晶性粉末共十二包，經送行政院
    衛生署管制藥品管理局鑑定結過，確均係第二級毒品甲基安
    非他命，亦有行政院衛生署管制藥品管理局九十五年十一月
    二十一日管檢字第○九五○○一三○四六號鑑定書一份在卷
    可稽。被告丁○○、己○○此部分販賣第二級毒品甲基安非
    他命犯行明確，其二人所辯僅係無償提供甲基安非他命予乙○○云云，並無足採，事證明確，被告丁○○、己○○此部
    分犯行亦堪認定。
  (三)綜上所述，被告三人前開犯行事證明確，被告丁○○、己○○所辯委無足採，被告丁○○、己○○、戊○○三人共同販
    賣第一級毒品犯行及被告丁○○、己○○二人共同販賣第二
    級毒品犯行，均堪認定。
二、核被告丁○○、己○○、戊○○三人所為販賣第一級毒品海
    洛因犯行，均係違反毒品危害防制條例第四條第一項之販賣
    第一級毒品罪；被告丁○○、己○○二人所為販賣第二級毒
    品甲基安非他命犯行，另均違反毒品危害防制條例第四條第
    二項之販賣第二級毒品罪。被告三人為販賣而持有第一級毒
    品及被告丁○○、己○○為販賣而持有第二級毒品之低度行
    為，各為其等販賣第一、二級毒品之高度行為所吸收，均不
    另論罪。被告丁○○與被告己○○間就販賣第一級毒品罪及
    販賣第二級毒品罪間；被告丁○○與被告戊○○就販賣第一
    級毒品罪間，分別具有犯意聯絡及行為分擔，均應各論以共
    同正犯。被告丁○○、己○○所犯販賣第一級毒品罪與販賣
    第二級毒品罪間，犯意各別，行為互殊，應予分論併罰。復
    按刑事法若干犯罪行為態樣，本質上原具有反覆、延續實行
    之特徵，立法時既予特別歸類，定為犯罪構成要件之行為要
    素，則行為人基於概括之犯意，在密切接近之一定時、地持
    續實行之複次行為，倘依社會通念，於客觀上認為符合一個
    反覆、延續性之行為觀念者，於刑法評價上，即應僅成立一
    罪。學理上所稱「集合犯」之職業性、營業性或收集性等具
    有重複特質之犯罪均屬之，例如經營、從事業務、收集、販
    賣、製造、散布等行為概念者是（最高法院九十六年度臺上
    字第一七二號、九十五年度臺上字第四六八六號、九十五年
    度臺上字第一○七九號判決參照）。查被告丁○○、己○○
    、戊○○三人之共同販賣前揭第一級毒品海洛因之行為，同
    係在密集期間內以相同之方式持續進行，未曾間斷，是其等
    販賣海洛因之犯行，亦具有反覆、延續實行之特徵，從而在
    行為概念上，縱有多次販賣之舉措，仍應評價認係包括一罪
    之集合犯，公訴人認被告三人此部分販賣第一級毒品海洛因
    犯行部分應係成立數罪，尚有未洽，併予敘明。復查，被告
    丁○○前因違反肅清煙毒條例及麻醉藥品管理條例等案件，
    經臺灣士林地方法院及臺灣臺北地方法院分別判處有期徒刑
    六月、五年二月、七月、三年六月，復經裁定應執行有期徒
    刑九年四月確定，送監執行，於八十七年九月二十四縮短刑
    期假釋出監付保護管束，並於九十二年五月二十九日保護管
    束期滿未經撤銷假釋，刑期以已執行完畢論；被告己○○於
    九十五年間因違反毒品危害防制條例案件，經本院判處有期
    徒刑八月確定，送監執行，於九十五年九月二十一日縮刑期
    滿執行完畢；被告戊○○於九十四年間因違反毒品危害防制
    條例案件，經本院判處應執行有期徒刑十月確定，送監執行
    ，於九十五年十月九日縮刑期滿執行完畢。此有被告三人臺
    灣高等法院被告前案紀錄表各一份在卷可參，其三人於受徒
    刑之執行完畢後，五年以內故意再犯本件有期徒刑以上之罪
    ，均為累犯，除就法定本刑中死刑、無期徒刑部分，依法不
    得加重外，就法定本刑中之有期徒刑（販賣第二級毒品部分
    ）、罰金刑部分，並應予加重其刑。被告三人販賣海洛因之
    對象僅有甲○○一人、販賣海洛因所得合計僅一萬二千五百
    元、且其中有六次為以水果抵償，被告丁○○、己○○販賣
    第二級毒品甲基安非他命之對象僅乙○○一人，販賣甲基安
    非他命次數僅一次，其等販賣甲基安非他命所得僅五百元且
    尚未取得價款，其等所獲取之利益並非龐大，被告三人所為
    相對於長期大量販賣毒品之大毒梟而言，對社會治安及國民
    健康之危害顯然較輕，倘仍均遽以處法定本刑之最低刑度即
    無期徒刑（販賣第一級毒品部分）、七年以上有期徒刑（販
    賣第二級毒品部分），實屬情輕法重，且難謂符合罪刑相當
    性及比例原則，在客觀上足以令人感覺過苛而予以同情，爰
    均依刑法第五十九條之規定減輕其等之刑。上開有加重減輕
    事由，依法應先加重後減輕。爰審酌被告三人之品行、販賣
    海洛因及甲基安非他命之情節及對國民健康所生危害之程度
    、被告丁○○販賣海洛因之次數共計十五次、販賣甲基安非
    他命次數為一次，被告己○○參與販賣海洛因次數共六次、
    參與販賣甲基安非他命次數為一次，被告戊○○參與販賣海
    洛因之次數共二次，及其等犯罪後之態度、僅坦承部分犯行
    等一切犯罪情狀，分別量處如主文所示之刑，且就被告丁○○、己○○部分並定其等應執行之刑。
三、扣案之海洛因二十五包（合計淨重一‧九三公克、空包裝總
    重八‧二○公克）、甲基安非他命七包（含袋毛重共計三‧
    四九六公克、驗餘含袋重共計三‧四九四公克）、甲基安非
    他命四包（含袋毛重四‧一四八公克、驗餘含袋重四‧一四
    五公克）、甲基安非他命一包（含袋毛重○‧二二二公克、
    驗餘含袋重○‧二二公克），經送鑑定結果，確分別為第一
    級毒品海洛因及第二級毒品甲基安非他命，有前開鑑定書二
    份在卷可憑，確為毒品危害防制條例第二條第一項第一、二
    款所規定之第一、二級毒品，無論屬犯人與否，均應依毒品
    危害防制條例第十八條第一項前段之規定，宣告沒收銷燬之
    。扣案之電話號碼0000000000號行動電話一支（
    含ＳＩＭ卡一張）、電話號碼0000000000號行動
    電話一支（含ＳＩＭ卡一之），為被告丁○○所有供其等連
    絡販賣第一、二級毒品所用之物；扣案之電子磅秤一台、分
    裝袋六包，均為被告丁○○所有供被告等人分裝以販賣第一
    、二級毒品所用之物；扣案之葡萄糖一包，為被告丁○○所
    有供其等稀釋海洛因後以販賣第一級毒品海洛因所用之物，
    業依前開事證可認，均應依毒品危害防制條例第十九條第一
    項之規定宣告沒收。被告丁○○販賣第一級毒品海洛因所得
    價值五千元之水果及現金七千五百元（其中與被告己○○共
    同販賣部分為價值四千元水果及現金二千元、與被告戊○○
    共同販賣部分為現金一千五百元），均應依毒品危害防制條
    例第十九條第一項之規定宣告沒收，如全部或一不能沒收時
    ，前者追徵其價額，後者以其等財產抵償之；被告丁○○、
    己○○二人販賣第二級毒品甲基安非他命所獲取之利益五百
    元，亦應依毒品危害防制條例第十九條第一項之規定宣告沒
    收，如全部或一部不能沒收時，以被告丁○○、己○○之財
    產抵償之。至扣案之其餘現金二萬一千一百元，既屬現金，
    核為日常生活均可使用之物，亦惟無證據證明係販賣毒品所
    得或供販賣毒品所用；扣案之安非他命吸食器一支，應係供
    施用安非他命所用之物，亦無證據證明係供被告等人販賣毒
    品所用之物，爰均不為沒收之諭知。
據上論斷，應依刑事訴訟法第二百九十九條第一項前段，毒品危
害防制條例第四條第一項、第二項、第十八條第一項前段、第十
九條第一項，刑法第十一條、第二十八條、第四十七條第一項、
第五十九條、第五十一條第五款、第九款，判決如主文。
中　　華　　民　　國　　96　　年　　 2　　月　　14　　日
                  刑事第六庭  審判長法　官　洪俊誠
                                    法  官  鄧敏雄
                                    法  官  戴博誠
上正本證明與原本無異。
如不服本判決，應於送達後十日內向本院提出上訴狀（須附繕
本），上訴於臺灣高等法院臺中分院。
                                    書記官  林政佑
中　　華　　民　　國　　96　　年　　 2　　月　　14　　日
【附錄本案論罪科刑法條】
毒品危害防制條例第四條第一項、第二項：
製造、運輸、販賣第一級毒品者，處死刑或無期徒刑；處無期徒
刑者，得併科新臺幣一千萬元以下罰金。
製造、運輸、販賣第二級毒品者，處無期徒刑或七年以上有期徒
刑，得併科新臺幣七百萬元以下罰金。
附表：
┌─┬────┬──────────┬───────┬─────┬────┐
│編│販賣對象│販賣時間、地點、販賣│販賣數量、次數│所得財物  │參與人數│
│號│        │方式                │及價格（新臺幣│          │        │
│  │        │                    │）            │          │        │
├─┼────┼──────────┼───────┼─────┼────┤
│一│甲○○  │九十五年九月十五日八│五百元之海洛因│總計五百元│丁○○  │
│  │        │時在臺中市○區○○路│：一次        │          │        │
│  │        │光華高工附近路旁由黃│              │          │        │
│  │        │金葉自行販賣交付海洛│              │          │        │
│  │        │因。                │              │          │        │
│  │        ├──────────┼───────┼─────┼────┤
│  │        │自九十五年九月十六日│一千元之海洛因│總計七千五│丁○○  │
│  │        │至九十五年十月二十三│：六次        │百元，其中│（其中四│
│  │        │日共九次均臺中市北區│五百元之海洛因│五千元以等│次係由鄭│
│  │        │進化路光華高工附近路│：三次        │值水果抵償│宇翔負責│
│  │        │旁交易海洛因（其中五│              │（四次一千│交付海洛│
│  │        │次係由丁○○自行交付│              │元、二次五│因）    │
│  │        │海落因及向甲○○收取│              │百元）。  │        │
│  │        │現金（一千元毒品交易│              │          │        │
│  │        │二次、五百元毒品交易│              │          │        │
│  │        │一次）或等值水果（五│              │          │        │
│  │        │百元毒品交易二次）；│              │          │        │
│  │        │另自九十五年十月中旬│              │          │        │
│  │        │起有四次一千元海洛因│              │          │        │
│  │        │交易，係甲○○與黃金│              │          │        │
│  │        │葉接洽後，再由己○○│              │          │        │
│  │        │在光華高工附近路旁交│              │          │        │
│  │        │付海洛因並向甲○○收│              │          │        │
│  │        │取與所交付毒品等值之│              │          │        │
│  │        │水果）。            │              │          │        │
│  │        ├──────────┼───────┼─────┼────┤
│  │        │九十五年十月二十四日│一千元之海洛因│總計一千元│丁○○  │
│  │        │九時在臺中市光華高工│：一次        │          │戊○○  │
│  │        │附近交易（甲○○與黃│              │          │        │
│  │        │金葉接洽後，由戊○○│              │          │        │
│  │        │交付毒品並向甲○○收│              │          │        │
│  │        │取現金一千元）。    │              │          │        │
│  │        ├──────────┼───────┼─────┼────┤
│  │        │九十五年十月二十四日│五百元之海洛因│總計五百元│丁○○  │
│  │        │十八時在臺中市光華高│：一次        │          │戊○○  │
│  │        │工附近交易（甲○○與│              │          │        │
│  │        │丁○○接洽後，由鄭弘│              │          │        │
│  │        │昇交付海洛因並向林秀│              │          │        │
│  │        │琴收取現金五百元）。│              │          │        │
│  │        ├──────────┼───────┼─────┼────┤
│  │        │九十五年十月二十五日│一千元之海洛因│總計一千元│丁○○  │
│  │        │十時在臺中市光華高工│：一次        │          │己○○  │
│  │        │附近交易（甲○○與黃│              │          │        │
│  │        │金葉接洽後，由己○○│              │          │        │
│  │        │交付海洛因並向甲○○│              │          │        │
│  │        │收取現金一千元）。  │              │          │        │
│  │        ├──────────┼───────┼─────┼────┤
│  │        │九十五年十月二十五日│一千元之海洛因│總計一千元│丁○○  │
│  │        │二十時在臺中市光華高│：一次        │          │己○○  │
│  │        │工附近交易（甲○○與│              │          │        │
│  │        │丁○○接洽後，由鄭宇│              │          │        │
│  │        │翔交付毒品並向甲○○│              │          │        │
│  │        │收取現金一千元）    │              │          │        │
│  │        ├──────────┼───────┼─────┼────┤
│  │        │九十五年十月二十六日│一千元之海洛因│總計一千元│丁○○  │
│  │        │白天某時在臺中市北區│：一次        │          │        │
│  │        │進化路光華高工附近交│              │          │        │
│  │        │易，由丁○○交付海洛│              │          │        │
│  │        │因。                │              │          │        │
├─┴────┴──────────┴───────┴─────┴────┤
│交易所得共計一萬二千五百元（其中五千元係以等值水果抵付價款）            │
└────────────────────────────────────┘
